【裁判字號】    99,易,1201
【裁判日期】    991014
【裁判案由】    傷害
【裁判全文】
臺灣臺南地方法院刑事判決              99年度易字第1201號
公  訴  人  臺灣臺南地方法院檢察署檢察官
被      告  丁○○
上列被告因傷害事件，經檢察官提起公訴（99年度調偵字第975
號），本院判決如下：
    主  文
丁○○傷害人之身體，處拘役伍拾日，如易科罰金，以新臺幣壹
仟元折算壹日。又傷害人之身體，處拘役伍拾日，如易科罰金，
以新臺幣壹仟元折算壹日。應執行拘役捌拾日，如易科罰金，以
新臺幣壹仟元折算壹日。
    事  實
一、丁○○係臺南市○區○○○路大同菜市場之主任委員，於民
    國98年8月27日上午7時50分，在大同菜市場內，因認在市場
    擺攤之乙○○○（另經不起起處分）偷用其瓦斯爐而與乙○○○發生爭執後，竟基於普通傷害之故意，持乙○○○攤位
    上之豬牙槽骨丟擲乙○○○，致乙○○○臉部遭擊中並因而
    受有右人中挫傷、右上口腔1公分撕裂傷（並1顆假牙掉落）
    之傷害。丁○○復於98年8月29日7時許，在上開乙○○○攤
    位，因前開衝突之事而與乙○○○再度發生爭執，乙○○○
    之子丙○○見狀出面反駁丁○○後，二人發生拉扯，丁○○
    竟基於普通傷害之故意，徒手打丙○○，致丙○○因而受有
    顏面抓傷2公分、右肩瘀傷3×2公分、右前臂抓傷3公分、右
    前臂擦傷1×1公分、右下背抓傷5公分、左足擦傷0.5×0.5
    公分等傷害。
二、案經乙○○○、丙○○訴由臺南市警察局第一分局報告臺灣
    臺南地方法院檢察署檢察官偵查起訴。
    理  由
壹、程序方面：
一、按被告之自白非出於強暴、脅迫、利誘、詐欺、疲勞訊問、
    違法羈押或其他不正之方法，且與事實相符者，得為證據。
    刑事訴訟法第156條第1項定有明文。查本件被告於本院審理
    程序時，對於公訴檢察官提出被告於警詢時及偵查中之筆錄
    證據能力均不爭執，亦未抗辯其自白非出於任意性，復查無
    明顯事證足認檢察官及警察機關於製作該等筆錄時，有對被
    告施以法律所禁止之不正方法等情事，應認被告之自白均具
    有任意性，而具有證據能力。
二、次按被告以外之人於審判外之言詞或書面陳述，除法律有規
    定者外，不得作為證據。被告以外之人於審判外之陳述，雖
    不符前四條之規定，而經當事人於審判程序同意作為證據，
    法院審酌該言詞陳述或書面陳述作成時之情況，認為適當者
    ，亦得為證據。當事人、代理人或辯護人於法院調查證據時
    ，知有第一百五十九條第一項不得為證據之情形，而未於言
    詞辯論終結前聲明異議者，視為有前項之同意。刑事訴訟法
    第159條第1項、第159條之5分別定有明文。經查，證人即告
    訴人乙○○○、丙○○於警詢時之言詞陳述，均係被告以外
    之人於審判外所為之言詞陳述，核其性質屬傳聞證據，依刑
    事訴訟法第159條第1項規定，本不具證據能力。惟查，被告
    於本院審理時對於公訴檢察官所提出證人乙○○○、丙○○
    於警詢時之供述，未於言詞辯論終結前聲明異議，本院審酌
    渠等陳述時之客觀情狀，既無受違法詢問或影響證人陳述任
    意性等不適當之情況發生，其證述內容又與本件事實有相當
    之關聯性，復查無其他情節重大或使證人陳述可信度明顯過
    低之情事，依據前述刑事訴訟法第159條之5規定，證人乙○○○、丙○○於警詢時所為之言詞陳述自亦有證據能力。
三、末按被告以外之人於審判外之言詞或書面陳述，除法律有規
    定者外，不得作為證據。被告以外之人於審判外之陳述，雖
    不符前四條之規定，而經當事人於審判程序同意作為證據，
    法院審酌該言詞陳述或書面陳述作成時之情況，認為適當者
    ，亦得為證據。當事人、代理人或辯護人於法院調查證據時
    ，知有第159條第1項不得為證據之情形，而未於言詞辯論終
    結前聲明異議者，視為有前項之同意。刑事訴訟法第159條
    第1項、第159條之5分別定有明文。經查，本件國立成功大
    學醫學院附設醫院（以下簡稱成大醫院）所出具告訴人乙○○○、丙○○之診斷證明書，係被告以外之人於審判外之書
    面陳述，依刑事訴訟法第159條第1項規定，不具證據能力，
    且上開診斷證明書及報案紀錄單亦為針對本件傷害個案所作
    成，非屬刑事訴訟法第159條之4第2款所謂得成為傳聞例外
    之業務文書。惟本件被告於審理程序中未於言詞辯論終結前
    就其證據能力聲明異議，而本院審酌該診斷證明書書面陳述
    ，自外部觀之，乃醫師基於專業知識所作成，且未敘述傷害
    經過、何人傷害等事實，具有相當之中立性，且其作成過程
    並無不適當之情形，亦與本件傷害之待證事實，具有相當之
    關聯性，是本院認依前揭法條規定，上開診斷證明書亦有證
    據能力。
貳、實體方面：
一、訊據被告丁○○對於其於前開時地以豬牙槽骨丟告訴人乙○○○，致乙○○○受傷之事實坦承不諱，核與告訴人乙○○○指訴情節相符，並有成大醫院診斷證明書1紙（警卷第10
    頁）附卷可稽。被告自白應與事實相符而可採信。
        至於傷害告訴人丙○○部分，被告則矢口否認有何傷害
    犯行，辯稱98年8月29日的早上對方有叫人去找他談賠償，
    他認為對方偷用他的東西，他只有丟乙○○○一下，結果丙○○就衝出來，他跟丙○○就發生爭執並拉扯、抱在一起，
    乙○○○還偷抓他的生殖器，我在掙扎，後來有人把他們拉
    開，他就走了。他不承認有傷害丙○○，而且他被對方抱著
    ，怎麼可能有機會打丙○○，他們兩人拉扯，他身上也有抓
    傷，他認為是小傷，所以也不以為意云云。惟查，被告於前
    開時、地出手打傷告訴人丙○○一節，業據告訴人丙○○於
    警詢時供明在卷（警卷第6頁背面）。再者，告訴人丙○○
    受有顏面抓傷2公分、右肩瘀傷3×2公分、右前臂抓傷3公分
    、右前臂擦傷1×1公分、右下背抓傷5公分、左足擦傷0.5×
    0. 5公分等傷害，亦有成大醫院診斷證明書1紙（警卷第11
    頁）附卷可稽。且依前開診斷證明書所載，告訴人丙○○亦
    係於案發當日即98年8月29日就醫，是告訴人丙○○所指係
    於98年8月29日遭被告傷害一節尚非無據。又被告於本院審
    理時亦供稱他有跟告訴人丙○○發生爭執並拉扯、抱在一起
    之事實；並稱他們兩人拉扯，他身上也有抓傷，因為他認為
    是小傷，所以也不以為意（99年9月30日審理筆錄）。此與
    另一告訴人乙○○○於警詢中所稱被告有與告訴人丙○○拉
    扯（警卷第3頁背面）相符。被告既與告訴人丙○○因發生
    衝突而有密切之肢體接觸，其確有可能因而致告訴人丙○○
    受傷。參諸前開診斷證明書所載告訴人丙○○所受之傷害係
    分佈在四肢及顏面之小規模、多處傷害，及被告亦自稱自己
    身上也有抓傷等語，益徵被告應有於二人拉扯時傷害告訴人
    丙○○之事實。從而，本院認為被告前開所辯，尚不足採。
    被告應有傷害告訴人丙○○之犯行。
        綜上所述，被告傷害告訴人乙○○○、丙○○之犯行，
    事證明確，均堪認定，應依法論科。
二、核被告所為，係犯刑法第277條第1項之普通傷害罪。被告所
    犯前開2次傷害罪，犯意各別，行為亦殊，應分論併罰。爰
    審酌被告之品行、因不滿告訴人乙○○○使用其物品而以豬
    牙槽骨丟傷告訴人乙○○○（告訴人乙○○○於偵查中亦坦
    稱有使用被告之物品），及因同一事由再與告訴人丙○○發
    生爭執拉扯，並致告訴人丙○○受傷，恣意以暴力解決問題
    ，徒增社會暴戾之氣、告訴人二人所受傷害之程度，暨被告
    犯罪後態度等一切情狀，量處如文所示之刑，並定其應執行
    刑及諭知易科罰金之折算標準示懲。
三、據上論斷，應依刑事訴訟法第299條第1項前段，刑法第277
    條第1項、第41條第1項前段、第51條第6款，刑法施行法第1
    條之1，判決如主文。
本案經檢察官甲○○到庭執行職務。
中    華    民    國    99    年    10    月    14    日
                    刑事第五庭  法  官  鄭文祺
以上正本證明與原本無異。
如不服本判決應於收受本判決後10日內向本院提出上訴書狀，並
應敘述具體理由。其未敘述上訴理由者，應於上訴期間屆滿後20
日內向本院補提理由書狀（均須按他造當事人之人數附繕本）「
切勿逕送上級法院」。
                                書記官  莊文茹
中    華    民    國    99    年    10    月    14    日
附錄本案論罪科刑法條全文：
刑法第277條第1項：
傷害人之身體或健康者，處3年以下有期徒刑、拘役或1千元以下
罰金。

司法院資訊處製作；財團法人民間司法改革基金會備份。
